Scarlet Tobar Nuñez

Ingeniera Civil en Computación e Informática Universidad Católica del Norte

S scarlettobarnunez@gmail.com **S** scarlet-tobar.github.io/es/

Persona responsable, asertiva y perseverante. Experiencia con administración GNU/Linux, Fediverso, Python, Java, C++, Office, Power BI, SAP, conexiones a bases de datos, Git, LATEXY Scheme.

Experiencia profesional

Proyecto propio Chile

Chilemasto

Septiembre 2019 - actualidad

- Administración de sistemas y moderación de redes sociales del fediverso en un servidor GNU/Linux.
- Mastodon, Friendica.
- Se requiere manejo de: BBDD, servidores web, instalación de paquetes y servicios, etc.

Universidad Católica del Norte

Chile

[°] Mentorías académicas

Octubre 2024 - Diciembre 2024

- Apoyo académico disciplinar, destinado a estudiantes en alerta académica prioritaria en el Departamento de Éxito Académico.
- Asignaturas de Programación y Programación orientada a objetos.
- Basado en Python y Java.

Austranet Santiago, Chile

Planificación de implementación ISO/IEC 27001:2022 en AustranetGRC Agosto 2023 - Diciembre 2023

- Gestión y fabricación de documentos requeridos para la norma ISO/IEC 27001.
- Planificación de hitos y sucesos en carta Gantt para su posterior implementación.

Universidad Católica del Norte

Coquimbo, Chile

Ayudante de Cátedra: Lenguajes de programación

Agosto 2021 - Julio 2023

- Realización de Ayudantías para los alumnos de Lenguajes de Programación.
- Apoyo para el profesor de la asignatura.
- El curso cubre los elementos de un lenguaje de programación, Scheme e intérpretes con la ayuda de PLAI.

Falabella Chile

Practicante Quiero Ser Falabella (Área Ciberseguridad - Análisis de datos)

Enero 2022 - Marzo 2022

- Obtención de datos de distintas fuentes de información y bases de datos.
- Análisis de datos obtenidos mediante Power BI.

Formación

Universidad Católica del Norte

Chile

Ingeniería Civil en Computación e Informática (con honores)

2018 - 2023

Idiomas

Inglés: C2 (https://cert.efset.org/es/pb9jgQ)

o Español: Nativo